---
title: "Problema1: Entender os salários de profissionais de TI no Brasil."
author: "Tales Pimentel"
date: "15-10-2014"
output: html_document
---

Questão(1)
---
Rosling expôs graficamente dados sociais e de renda. Observando-os há 40 anos atrás se percebe que o mundo ocidental norte é mais rico que as demais regiões do planeta. Tais dados permanecem assim, porém com menos discrepância no início do século XXI. Contudo, quando se considera países isolados, se nota que há alguns que possuem dados financeiros e sociais mais elevados que os da região de origem e comparáveis aos países da OECD. 

---
Questão(2)
---
Os profissionais catalogados podem ser compreendidos em três grandes grupos: concursados, iniciativa privada e outros.
```{r}
dados = read.csv("../data/salarios-ti-regioes.csv")
concursados = dados[dados$Iniciativa.Privada.ou.Concursado == "Concursado",]
inic_privada = dados[dados$Iniciativa.Privada.ou.Concursado == "Iniciativa Privada",]
outros = dados[dados$Iniciativa.Privada.ou.Concursado != "Iniciativa Privada" & dados$Iniciativa.Privada.ou.Concursado != "Concursado",]

barplot(c(nrow(concursados), nrow(inic_privada), nrow(outros)), legend = c("Concursados", "Iniciativa Privada", "Outros"), col = c("red", "green", "blue"))
```

---
Questão(3)
---
As remunerações de cada grupo possuem distribuições diferentes. 
Os da Iniciativa Privada estão quase igualmente distribuidos entre R$1000 e R$6000 com um pico de R$2000 a R$3000. 
Os Concursados estão com um pouco de concentração de R$3000 até R$6000 
Obs.: Para melhor visualização do histograma, em Iniciativa Privada, uma instância de saĺario atípico foi removida. Em Concursados, 3 ocorrências foram removidas pelo mesmo motivo.

```{r}
hist(concursados[concursados$Salario.Bruto < 12000,]$Salario.Bruto, col = "red", nclass = 10)
hist(inic_privada[inic_privada$Salario.Bruto < 35000,]$Salario.Bruto, col = "green", nclass = 10)
hist(outros$Salario.Bruto, col = "blue")
```

---
Questão(4)
---
De fato eu esperava um ou mais picos de concentração de remuneração e os demais valores espalhados. Valores atípicos também eram esperados.

```{r}
barplot(table(dados$Salario.Bruto))
hist(dados$Salario.Bruto)
```

```{r}
barplot(table(dados$Horas.Diarias))
```


```{r}
hist(dados$Salario.Bruto)
boxplot(dados$Salario.Bruto)
```

You can also embed plots, for example:

```{r, echo=FALSE}
plot(cars)
```

Note that the `echo = FALSE` parameter was added to the code chunk to prevent printing of the R code that generated the plot.
